【裁判字號】    99,簡上,172
【裁判日期】    991110
【裁判案由】    損害賠償
【裁判全文】
臺灣板橋地方法院民事判決             99年度簡上字第172號
上  訴  人  甲○○
被 上訴 人  乙○○
訴訟代理人  丙○○
上列當事人間因損害賠償事件，上訴人對於民國99年5 月21日本
院板橋簡易庭99年度板簡字第567 號第一審判決提起上訴，本院
於民國99年10月27日言詞辯論終結，判決如下：
    主  文
上訴駁回。
第二審訴訟費用由上訴人負擔。
    事實及理由
一、程序方面：上訴人於訴狀送達後，將上訴聲明由「1.原判決
    廢棄。2.三者擇一：(1)新臺幣（下同）26萬＋5萬＝31萬（
    依原約400萬價金）(2)26萬＋15萬＝41萬（依修正合約350萬
    價金）(3)依本票裁定執行。」變更為「1.原判決廢棄。2.上
    開廢棄部分，被上訴人應給付上訴人26萬元。」，屬減縮應
    受判決事項之聲明，核其請求之基礎事實同一，依民事訴訟
    法第446條第1項但書、第255條第1項第2、3款規定，應予准
    許。
二、上訴人主張：被上訴人於民國96年中秋節，經訴外人左麗英
    邀請共赴中秋節烤肉聚會為由，順便赴桃園縣觀音鄉參觀其
    代銷之透天厝，並在工地簽下買賣斡旋金契約書，當時被上
    訴人同意以350萬元成交，而代書於次日經公司會計羅彩霞
    電話通知上訴人辦理過戶交證件並刷卡頭款，上訴人本以為
    投資15萬元後3個月即可獲利15萬元，但演變成正式房屋買
    賣案件，因上訴人瞭解房地產買賣程序，不得已提領40萬元
    辦理第2期款繳交，以降低貸款程序，惟被上訴人將上訴人
    之前開款項移作他用並未代訂觀音鄉之透天厝，反而後悔不
    賣屋而佯稱因公司資金吃緊，需要週轉，而開立一張本票打
    發上訴人，嗣後該本票到期而不獲付款，惟之後雙方同意簽
    發分期償還合約書，按月償還，惟被上訴人僅於97年3月21
    日還款2萬元；97年4月7日還款3萬元；97年4月16日還款2萬
    元；97年4月30日還款3萬元；97年5月12日還款2萬元；97年
    6月17日還款5萬元；97年10月2日還款5萬元；97年12月1日
    還款5萬元；98年1月9日還款3萬元，共計30萬元，惟尚欠26
    萬元未為清償。上訴人爰依債務不履行及侵權行為損害賠償
    之法律關係，提起本訴等語（上訴人於原審聲明：1.被上訴
    人應給付上訴人26萬元。原審判決：上訴人之訴駁回。上訴
    人聲明不服，提起上訴。）。併為上訴聲明：1.原判決廢棄
    。2.上開廢棄部分，被上訴人應給付上訴人26萬元。
三、被上訴人則以：
  (一)上訴人於96年9月26日向被上訴人購買託售之桃園縣觀音鄉
    ○○路○段697巷10號的標的物，雙方談妥並簽訂不動產買賣
    契約書以400萬元成交；惟上訴人事後反悔又再殺價50萬元
    ，因而毀約導致建商無法履行買賣條款。
  (二)買賣當時上訴人付完訂金50萬元後，即未再付款，按正常的
    買賣契約條款上訴人所付的訂金50萬元應無條件沒收，抵作
    違約金並解除契約。惟上訴人一再與被上訴人協商不要沒收
    其所付之訂金，讓被上訴人不堪其擾，為了息事寧人因此答
    應上訴人之要求以分期方式付款，然而事後上訴人又再要求
    需追加利息被上訴人亦首肯，在這期間被上訴人已陸續付給
    上訴人30萬元。
  (三)於99年1月26日早上9時上訴人與其夫婿左安民先生一同來到
    被上訴人的辦公室，希望被上訴人能將所欠餘額一次付清，
    惟被上訴人在對方要求還款之訴求下，經上訴人主動提出，
    尚差的餘額含利息也就免了而以26萬元計算，並由公司所擺
    設的參件物品含附贈禮品壹件來抵扣該款項，雙方為免日後
    有所爭議，並在其夫婿左安民先生見證下共同簽立切結書壹
    紙為憑其中註明本人所開立的所有本票，單據及買賣合約均
    同時作廢，且不得反悔及有任何異議要求任何賠償．．．等
    等，並放棄一切法律追訴權，雙方議定後至此結清所有的債
    務，此切結內容均經上訴人認同心甘情願才簽立，沒有任何
    強求。
  (四)被上訴人在此特加以聲明，這段期間上訴人甚至提出很多不
    合邏輯的要求，被上訴人也一一答應。上訴人這樣一而再、
    再而三的無理要求，造成被上訴人很大困擾，上訴人若繼續
    這樣無理取鬧，被上訴人基於無奈只好依當初雙方所簽訂契
    約中的第十條條款沒收其已付價款並追討前所支付之款項，
    望上訴人好自為之等語，資為抗辯。併為答辯聲明：駁回上
    訴。
四、兩造均不爭執之事實：上訴人因訂購桃園縣觀音鄉之透天厝
    壹棟，而先後交付被上訴人價款計55萬元，嗣雙方因故解約
    ，而由被上訴人於96年11月16日簽發到期日為96年12月25日
    ，面額56萬元之本票予上訴人（屆期不獲付款），之後並陸
    續還款共計30萬元予上訴人，惟尚欠26萬元未為返還。雙方
    遂於99年1月26日簽立切結書，其上載明：茲因個人因素（
    含貸款）買、賣雙方無法履行買賣契約書所載「桃園縣觀音
    鄉○○路○段697巷10號」透天厝壹棟之物件買賣，經雙方同
    意願辦理退約。另賣方尚差買方餘額26萬元，經雙方議定以
    物品參件抵償並附贈禮品壹件，至此結清雙方所有的債務關
    係，．．．，今後買方不得反悔及有任何異議要求任何補償
    ．．．，雙方特立此書為憑；備註欄並載明：賣方所開立之
    所有本票、單據及買賣合約均同時聲明作廢，特此證明等語
    。
五、經查兩造均不爭執之事實如上，並有不動產買賣契約書、斡
    旋金契約書、存證信函、本票、民事裁定及確定證明書、分
    期償還合約書、切結書（見本院板橋簡易庭99年度司板簡調
    字第140號卷第6至17頁、第24至25頁）、照片（見原審卷第
    18至20頁）為證，復據上訴人於本院99年9 月14日準備程序
    中表示：「（法官問：切結書如何寫的，提示並告以要旨？
    ）郭維正先生負責幫他寫的。被上訴人有跟我談這些條件，
    他跟我說完願意用辦公室的東西抵押後，被上訴人即離開由
    郭先生以電腦打字的。切結書我先生左安民簽了名，我就不
    得不同意所以我就簽名。上面買方甲○○三個字是我簽的，
    印章也是我蓋的，內容我有看。」等語明確，堪信為真實。
    矧兩造就上開購屋解約後被上訴人尚欠上訴人價款26萬元未
    為返還一節，簽立上開切結書表明：．．．辦理退約。另賣
    方尚差買方餘額26萬元，經雙方議定以物品參件抵償並附贈
    禮品壹件，至此結清雙方所有的債務關係，．．．，今後買
    方不得反悔及有任何異議要求任何補償．．．，雙方特立此
    書為憑；備註欄並載明：賣方所開立之所有本票、單據及買
    賣合約均同時聲明作廢，特此證明等語，足見本件被上訴人
    尚欠上訴人26萬元之債務部分，已因雙方議定以物品參件抵
    償而為清償完畢。又本件上訴人既未否認其已收受上開物品
    參件（如原審卷第20頁正反面之照片共3張所示）之事實，
    即不得於事後再以：被上訴人沒有跟我簽名所以不算。．．
    ．，切結書只有提及金額沒有提及利息部分。被上訴人三件
    物品價值不明。還有我三年來的傷害損失。我的生理健康有
    受影響等語，而主張被上訴人應給付上訴人26萬元。是上訴
    人主張依債務不履行及侵權行為損害賠償之法律關係，請求
    被上訴人賠償26萬元之損害，即乏依據，洵無足採。
六、從而，上訴人依債務不履行及侵權行為損害賠償之法律關係
    ，請求被上訴人應給付上訴人26萬元，為無理由，應予駁回
    。原審據此認定，判決「上訴人之訴駁回。」，於法並無不
    合，上訴意旨指摘原判決不當，求予廢棄改判，為無理由，
    應予駁回。
七、本件事證已臻明確，兩造其餘攻擊、防禦方法及舉證，經本
    院審酌後，認對於判決結果均無影響，爰不一一論述，併此
    指明。
據上論結，本件上訴為無理由，依民事訴訟法第436 條之1第3項
、第449條第1項、第78條，判決如主文。
中    華    民    國    99    年    11    月    10    日
                  民事第三庭    審判長法  官  陳財旺
                                      法  官  劉以全
                                      法  官  楊千儀
以上正本係照原本作成。
本判決不得上訴。
中    華    民    國    99    年    11    月    10    日
                                      書記官  劉鴻傑

司法院資訊處製作；財團法人民間司法改革基金會備份。
